【裁判字號】    89,易,4305
【裁判日期】    900626
【裁判案由】    電子遊戲場業管理條例
【裁判全文】
臺灣高雄地方法院刑事判決                        八十九年度易字第四三○五號
    公  訴  人  臺灣高雄地方法院檢察署檢察官
    被      告  甲○○
右列被告因違反電子遊戲場業管理條例案件，經檢察官聲請簡易判決處刑（八十九年
度偵字第五四七八號），本院高雄簡易庭認不宜以簡易判決處刑，移由本院刑事庭改
依普通訴訟程序審理，本院判決如左：
    主  文
甲○○違反未依電子遊戲場業管理條例規定辦理營利事業登記者，不得經營電子遊戲
場業之規定，處拘役參拾日，如易科罰金，以佰元折算壹日。
扣案之電子遊戲機「賽馬」壹台、「大老二」貳台及「滿貫大亨」肆台，均沒收之。
    事  實
一、甲○○明知經營電子遊戲場業，須依電子遊戲場業管理條例相關規定辦理營利事
    業登記，竟未經向主管機關高雄市政府辦理營利事業登記，自民國八十九年二月
    五日起，擅自在其所經營位於高雄市○○區○○路與宜昌路口「人樂釣蝦場」內
    ，擺設普通級益智類電子遊戲機「賽馬」一台、「大老二」二台及「滿貫大亨」
    四台（均插電營業），供不特定人打玩之用，每天營業額約新臺幣（下同）五百
    元。嗣於同年月十一日下午五時三十分許，為高雄市政府警察局苓雅分局員警在
    上址臨檢查獲，並扣得前述電子遊戲機「賽馬」一台、「大老二」二台及「滿貫
    大亨」四台。
二、案經高雄市政府函送臺灣高雄地方法院檢察署檢察官偵查起訴。
    理  由
一、右揭犯罪事實，業據被告甲○○自白不諱，並有高雄市政府警察局苓雅分局臨檢
    紀錄表乙紙附卷可稽，及電子遊戲機「賽馬」一台、「大老二」二台及「滿貫大
    亨」四台扣案足資佐證，本件事證明確，被告犯行堪以認定。
二、按電子遊戲場業管理條例第十五條雖僅規定：「未依本條例規定辦理營利事業登
    記者，不得經營電子遊戲場業」，惟對照同條例第十六條「非電子遊戲場業之其
    他營利事業，不得就其營業場所，供『他人』設置電子遊戲機營業」之規定，顯
    見具有較高違法性之「非電子遊戲場業之其他營利事業，未經許可『自行』設置
    電子遊戲機營業」，亦應不在容許之列，而同受該條例第十五條規範。是以不論
    非電子遊戲場業之其他營利事業之規模大小，或是否以擺設電子遊戲機供不特人
    打玩為其主要營業項目，均非所問，此觀該條例第十五條規定之立法意旨係「為
    健全電子遊戲場之營業秩序」自明。因而，任何人未依該條例規定辦理電子遊戲
    場業之營利事業登記者，除不得經營電子遊戲場業外，亦不得在騎樓、走道、寺
    廟、補習班等場所，自行設置電子遊戲機營業，此不啻為電子遊戲場業管理條例
    第十五條之規定所欲揭櫫之真正意旨，經濟部八十九年三月七日經（八九）商字
    第八九○○五五二一號函亦同此認定。是核被告所為，係違反電子遊戲場業管理
    條例第十五條之未經辦理營利事業登記而擅自經營電子遊戲場業之規定，應依同
    條例第二十二條之規定處斷。被告於上址經營電子遊戲場之行為，係基於同一之
    經營電子遊戲場為業務之犯意，而反覆所為之行為，乃實質上一罪，應僅論以一
    罪。爰審酌被告所陳列之機台不多，時間不長，獲利有限，且犯後坦承犯行，態
    度良好等一切情狀，量處如主文所示之刑；又刑法第四十一條已於九十年一月十
    日經總統公布施行，並於同年月十二日生效，該條規定：「犯最重本刑為五年以
    下有期徒刑之刑之罪，而受六個月以下有期徒刑或拘役之宣告，因身體、教育、
    職業、家庭之關係或其他正當事由，執行顯有困難者，得以一元以上三元以下折
    算一日，易科罰金。但確因不執行所宣告之刑，難收矯正之效，或難以維持法秩
    序者，不在此限」、「併合處罰之數罪，均有前項情形，其應執行之刑逾六月者
    ，亦同」，被告所犯違反電子遊戲場業管理條例之罪，係一年以下有期徒刑之罪
    ，且科處六個月有期徒刑以下之刑，被告犯罪時間雖在上開條文修正生效前，然
    依刑法第二條第一項前段規定，行為後法律有變更者，原則上適用裁判時之法律
    ，復經新舊法比較結果，新修正之條文對於易科罰金之條件有利於行為人，故依
    刑法第二條第一項前段規定，被告所宣告之刑，應依新修正之刑法第四十一條第
    一項規定，諭知易科罰金之折算標準。至扣案之電子遊戲機「賽馬」一台、「大
    老二」二台及「滿貫大亨」四台，係供被告犯罪所用之物，且為被告所有，業經
    被告供明在卷，爰依刑法第三十八條第一項第二款併予宣告沒收。
據上論斷，應依刑事訴訟法第二百九十九條第一項前段，電子遊戲場業管理條例第十
五條、第二十二條，刑法第二條第一項前段、第十一條前段、修正後第四十一條第一
項前段、第三十八條第一項第二款，罰金罰鍰提高標準條例第二條，判決如主文。
本案經檢察官陳永章到庭執行職務。
中      華      民      國      九十    年      六      月    二十六    日
                              臺灣高雄地方法院刑事第七庭
                                  法  官  何  秀  燕
右正本證明與原本無異。
如不服本判決，應於判決送達後十日內，向本院提出上訴狀。
                                  書記官  邱  靜  銘
中      華      民      國      九十    年      六      月    二十六    日
附錄本案判決論罪科刑之法條
電子遊戲場業管理條例第十五條：
未依本條例規定辦理營利事業登記者，不得經營電子遊戲場業。
電子遊戲場業管理條例第二十二條：
違反第十五條規定者，處行為人一年以下有期徒刑、拘役或科或併科新台幣五十萬元
以上二百五十萬元已下罰金。


司法院資訊處製作；財團法人民間司法改革基金會備份。
